【裁判字號】    97,簡上,1124
【裁判日期】    971029
【裁判案由】    妨害自由等
【裁判全文】
臺灣板橋地方法院刑事判決            97年度簡上字第1124號
上  訴  人
即  被  告  乙○○
輔  佐  人
即被告之姐  丙○○
上列上訴人因恐嚇案件，不服本院97年度簡字第6640號，中華民
國97年7 月31日第一審刑事簡易判決（聲請簡易判決處刑案號：
臺灣板橋地方法院檢察署97年度偵字第16052 號），提起上訴，
本院自為第一審判決如下：
    主  文
原判決關於恐嚇及定應執行刑部分，均撤銷。
乙○○被訴恐嚇部分無罪。
    理  由
一、檢察官聲請簡易判決處刑意旨略以：上訴人即被告乙○○（
    被訴4 次通姦部分，原審判決各處有期徒刑2 月，如易科罰
    金均以新臺幣1000元折算1 日，未據上訴，已確定）與綽號
    「阿猜」之泰國籍外勞甲○○○○○○○ ○○○○○○○○○（已判決確定，
    下稱「阿猜」）基於恐嚇之犯意聯絡，於民國97年4 、5 月
    間某日，在臺北縣土城市○○路○ 段68巷2 號6 樓乙○○住
    處，共同向乙○○之配偶丁○○恫嚇稱：「不得告訴別人，
    我們2 人睡在一起，不然要你好看」等語，使丁○○心生畏
    懼，因認被告乙○○涉犯刑法第305條之恐嚇罪嫌云云。
二、按犯罪事實應依證據認定之，無證據不得認定犯罪事實，又
    不能證明被告犯罪者，應諭知無罪之判決，刑事訴訟法第15
    4 條第2 項、第301 條第1 項分別定有明文。次按被害人之
    為證人，與通常一般第三人之為證人不侔。被害人就被害經
    過所為之陳述，其目的在於使被告受刑事訴追處罰，與被告
    處於絕對相反之立場，其陳述或不免渲染、誇大。是被害人
    縱立於證人地位具結而為指證、陳述，其供述證據之證明力
    仍較與被告無利害關係之一般證人之陳述為薄弱。從而，被
    害人就被害經過之陳述，除須無瑕疵可指，且須就其他方面
    調查又與事實相符，亦即仍應調查其他補強證據以擔保其指
    證、陳述確有相當之真實性，而為通常一般人均不致有所懷
    疑者，始得採為論罪科刑之依據，非謂被害人已踐行人證之
    調查程序，即得恝置其他補強證據不論，逕以其指證、陳述
    作為有罪判決之唯一證據（參考最高法院95年度台上字第60
    17號判決意旨）。
三、檢察官認被告乙○○涉犯恐嚇罪嫌，係以：(一)被告乙○○與
    「阿猜」於警詢及偵查中之供述，(二)告訴人丁○○於警詢及
    偵查中之證言，為其論斷依據。
四、訊據被告乙○○堅決否認有公訴人所指恐嚇丁○○之犯行，
    並辯稱：伊與「阿猜」從未恐嚇丁○○等語。經查：
  (一)、被告乙○○與「阿猜」於警詢時及檢察官偵查中均堅決否
      認有檢察官所指恐嚇丁○○之犯行（見偵卷第7 、14、49
      、50、51頁），是檢察官以被告乙○○與「阿猜」於警詢
      時及檢察官偵查中之「供述」作為證明被告乙○○有恐嚇
      丁○○犯嫌之證據方法，顯有違誤。又證人「阿猜」於本
      院審理時已具結證稱：伊與被告乙○○從未恐嚇丁○○等
      語在卷，足徵被告乙○○上開所辯尚非無據。
  (二)、告訴人丁○○雖於警詢時陳稱：「我是大約於民國97年4
      月中旬的時候見我妻子帶同一位男性泰勞前往我家中房間
      一同睡覺，之後我妻子乙○○就每日跟泰勞一同睡覺然後
      把我趕到隔壁房間一個人睡，並且以言詞恐嚇我不得跟家
      人說否則要動手打我，我因心生畏懼不敢跟家人說，一直
      到現在家人看不過去所以就報警方處理。」（見偵卷第16
      頁），復於檢察官偵查中具結證稱：「在97年4 、5 月，
      在土城家裡，乙○○恐嚇我，叫我不能講她和泰勞在一起
      睡，不然要給我好看，她用恐嚇的，我會怕。」、「泰勞
      和我太太在土城家裡一起恐嚇我，說不能說，要痛毆我，
      兩個都有講，我要告他們兩個恐嚇。」（見偵卷第39、40
      頁），再於本院審理時具結證稱：「（問：在何時、何地
      恐嚇你？）詳細時間我不記得了。地點是在家中，即臺北
      縣土城市○○路○ 段68巷2 號6 樓。（問：恐嚇內容為何
      ？）我記不清楚。（問：由何人恐嚇你？）忘記了。」、
      「（問：你在被恐嚇時，有無第三人在場看到或是聽到？
      ）沒有。因為在家中，所以沒有其他人看到。」（見本院
      97年10月15日審判筆錄第4、5頁）。告訴人丁○○對於究
      係被告單獨對其恐嚇？抑或與「阿猜」共同對其恐嚇？前
      後之指訴不一，又苟被告與「阿猜」確曾於今年4、5月間
      恐嚇丁○○，致丁○○心生畏懼，丁○○豈會於本院審理
      時證稱已不記得是何人出言恐嚇，亦不記得恐嚇之內容，
      是其指證有嚴重之瑕疵，不足採信。
五、綜上所述，本件除被害人丁○○之單方指證外，別無其他補
    強證據足以擔保丁○○之指證具有真實性，況且被害人丁○
    ○就其如何遭受被告乙○○與「阿猜」恐嚇之經過情形所為
    之指證，亦有前後不符之重大瑕疵，自不能僅憑被害人丁○
    ○有瑕疵之單方指證即入被告於罪。揆諸前揭說明，本件不
    能證明被告有公訴人所指之恐嚇犯行，原審遽為論罪科刑，
    容有未洽，被告以此指摘原判決此部分不當，為有理由，自
    應由本院合議庭將原判決此部分及定應執行部分均撤銷，逕
    依通常程序為第一審判決並為被告無罪之諭知。
據上論斷，應依刑事訴訟法第455 條之1 第1 項、第3 項、第36
9 條第1 項前段、第364 條、第452 條、第301 條第1 項，判決
如主文。
本案經檢察官張慶林到庭執行職務。
中    華    民    國    97    年    10    月    29    日
                  刑事第四庭  審判長法  官  樊季康
                                    法  官  王綽光
                                    法  官  劉元斐
以上正本證明與原本無異
如不服本判決應於送達後10日內向本院提出上訴狀
                                    書記官  陳秀慧
中    華    民    國    97    年    11    月    3     日


司法院資訊處製作；財團法人民間司法改革基金會備份。
